---
title: "Analisi risultati modelli"
author: "Stefano Anzoli"
date: "2024-10-15"
output: html_document
---
```{r setup, include=FALSE}
# unilur::tutorial_html_solution
knitr::opts_chunk$set(echo = FALSE, collapse = FALSE, warning = FALSE)
```


```{r}
library(ggplot2)
library(dplyr)
```


# Modello BN

Estraggo i geni diffrenzialmente espressi e conto quanti sono
```{r}
load("modelli/nb_model_completo.RData")
GFP.sign <- sapply(nb.multi.SPDE, function(x){
  sign(x$parametri["logGFP", "0.025quant"]) == sign(x$parametri["logGFP", "0.975quant"])
  })

table(GFP.sign)


geni.GFP.sign <- names(GFP.sign[GFP.sign==T])


coef.GFP.sign <- lapply(nb.multi.SPDE[geni.GFP.sign], function(x){
  x$parametri["logGFP", c("mean", "0.025quant", "0.975quant")]
  })

coef.GFP.sign <- do.call(rbind, coef.GFP.sign) 
```


Quali sono influenzati positivamente dal trattamento
```{r}
coef.GFP.sign %>% filter(sign(mean) == 1) %>% arrange(desc(mean))
```

Quali sono influenzati negativamente dal trattamento

```{r}
coef.GFP.sign %>% filter(!sign(mean) == 1) %>% arrange(mean)
```



# Modello Poisson 

Numero geni con tratamento significativo
```{r}
load("modelli/p_model_completo.RData")
GFP.sign.P <- sapply(p.multi.SPDE, function(x){
  sign(x$parametri["logGFP", "0.025quant"]) == sign(x$parametri["logGFP", "0.975quant"])
  })

table(GFP.sign.P)


geni.GFP.sign.P <- names(GFP.sign.P[GFP.sign.P==T])


coef.GFP.sign.P <- lapply(p.multi.SPDE[geni.GFP.sign.P], function(x){
  x$parametri["logGFP", c("mean", "0.025quant", "0.975quant")]
  })

coef.GFP.sign.P <- do.call(rbind, coef.GFP.sign.P) 
```

Quali sono influenzati positivamente dal trattamento
```{r}
coef.GFP.sign.P %>% filter(sign(mean) == 1) %>% arrange(desc(mean))
```

Quali sono influenzati negativamente dal trattamento

```{r}
coef.GFP.sign.P %>% filter(!sign(mean) == 1) %>% arrange(mean)
```


# Confronto risultati metodi

Quali sono solo singificativi per il modello BN:

```{r}
solo.NB <- rownames(coef.GFP.sign)[!rownames(coef.GFP.sign) %in% rownames(coef.GFP.sign.P)]
solo.NB
```

Quali sono solo singificativi per il modello Poisson:
```{r}
solo.P <- rownames(coef.GFP.sign.P)[!rownames(coef.GFP.sign.P) %in% rownames(coef.GFP.sign)]
solo.NB
```



Quali hanno effetti differenti nei due modelli 
```{r}
condivisi <- rownames(coef.GFP.sign)[rownames(coef.GFP.sign) %in% rownames(coef.GFP.sign.P)]
table(!sign(coef.GFP.sign[condivisi, "mean"]) == sign(coef.GFP.sign.P[condivisi, "mean"]))
```

Nessuno ha segni differenti






# Analisi iperfparametri

```{r}
iper <- sapply(nb.multi.SPDE, function(x){
  x$iperparametri["Precision for id_tissue" ,"mean"]
  })
ggplot()+
  geom_boxplot(aes(y = iper))

summary(iper)

```



```{r}
iper.max <- sapply(nb.multi.SPDE, function(x){
  x$iperparametri["Precision for id_tissue" ,"0.975quant"]
  })
iper.min <- sapply(nb.multi.SPDE, function(x){
  x$iperparametri["Precision for id_tissue" ,"0.025quant"]
  })

summary(iper.max-iper.min)




nb.multi.SPDE$Trim63$iperparametri
```

```{r}
spaziale <- sapply(nb.multi.SPDE, function(x){
  x$iperparam
  tau <- exp(x$iperparametri["Theta1 for w", "mean"])
  kappa <-  exp(x$iperparametri["Theta2 for w", "mean"])
  risp <- c(tau, kappa)
  names(risp) <- c("tau", "kappa")
  risp
}) %>% t()

```

```{r}
tau_plot <- ggplot(data.frame(Value = spaziale[,1 ]), aes(x = Value)) +
  geom_density(fill = "blue", alpha = 0.5) +
  labs(x = "Value",
       y = "Density") +
  theme_minimal()

# Grafico per kappa
kappa_plot <- ggplot(data.frame(Value = spaziale[, 2]), aes(x = Value)) +
  geom_density(fill = "red", alpha = 0.5) +
  labs(x = "Value",
       y = "Density") +
  theme_minimal()

```

```{r}
kappa_plot
tau_plot
```



```{r}
spaziale.int <- sapply(nb.multi.SPDE, function(x){
  x$iperparam
  tau <- exp(x$iperparametri["Theta1 for w", "0.975quant"]) - exp(x$iperparametri["Theta1 for w", "0.025quant"])
  kappa <-  exp(x$iperparametri["Theta2 for w", "0.975quant"]) - exp(x$iperparametri["Theta2 for w", "0.025quant"])
  risp <- c(tau, kappa)
  names(risp) <- c("tau", "kappa")
  risp
}) %>% t()

```

```{r}
boxplot(spaziale.int[,1])
boxplot(spaziale.int[,2])

```



```{r}
geni.analizzati <- names(nb.multi.SPDE)
tot.expr <- colSums(data.gene[,geni.analizzati])
names(sort(tot.expr)[1:100])

spaziale <- sapply(nb.multi.SPDE[names(sort(tot.expr)[1:100])], function(x){
  x$iperparam
  tau <- exp(x$iperparametri["Theta1 for w", "mean"])
  kappa <-  exp(x$iperparametri["Theta2 for w", "mean"])
  risp <- c(tau, kappa)
  names(risp) <- c("tau", "kappa")
  risp
}) %>% t()



```
```{r}
spaziale["Thbs1",]



var(data.gene$Thbs1)


1/(4*pi*spaziale["Thbs1",2]^2*spaziale["Thbs1",1]*2)

sqrt(8)/spaziale["Thbs1",2]




```

```{r}
rho <- sapply(nb.multi.SPDE, function(x){
  k <- exp(x$iperparametri["Theta2 for w", "mean"])
  sqrt(8)/k
})
boxplot(rho)
```

```{r}
ggplot() + 
  geom_density(aes(x = rho)) +
  theme_bw()
```

```{r}
coords <- data[,c("X1", "Y1", "id_tissue")]
for (el in unique(coords$id_tissue)){
  x_1 <- mean(coords[coords$id_tissue == el, "X1"])
  y_1 <- mean(coords[coords$id_tissue == el, "Y1"])
  coords[coords$id_tissue == el, "X1"] <- coords[coords$id_tissue == el, "X1"] - x_1
  coords[coords$id_tissue == el, "Y1"] <- coords[coords$id_tissue == el, "Y1"] - y_1
}
table(round(dist(coords[coords$id_tissue == "c26t16_1", c("X1", "Y1")])))



sum(rho<100)
min(rho)
```



# estraggo tabella precsione tessuto
```{r}
id_tissue.effect <- sapply(nb.multi.SPDE, function(x){
  x$iperparam["Precision for id_tissue",]
  }) %>% t()

head(id_tissue.effect)

```



# indici tau e kappa per modello poisson
```{r}

load("modelli/p_model_completo.RData")

spaziale.p <- sapply(p.multi.SPDE[names(sort(tot.expr)[1:100])], function(x){
  x$iperparam
  tau <- exp(x$iperparametri["Theta1 for w", "mean"])
  kappa <-  exp(x$iperparametri["Theta2 for w", "mean"])
  risp <- c(tau, kappa)
  names(risp) <- c("tau", "kappa")
  risp
}) %>% t()

tau_plot <- ggplot(data.frame(Value = spaziale[,1 ]), aes(x = Value)) +
  geom_density(fill = "blue", alpha = 0.5) +
  labs(x = "Value",
       y = "Density") +
  theme_minimal()

# Grafico per kappa
kappa_plot <- ggplot(data.frame(Value = spaziale[, 2]), aes(x = Value)) +
  geom_density(fill = "red", alpha = 0.5) +
  labs(x = "Value",
       y = "Density") +
  theme_minimal()

```


```{r}

spaziale <- spaziale %>% as.data.frame()
spaziale.p <- spaziale.p %>% as.data.frame()


spaziale$Model = "NB"
spaziale.p$Model <- "Poisson"

tmp <- bind_rows(spaziale, spaziale.p)


ggplot(tmp) +
  geom_density(aes(x = tau, fill = Model), alpha = 0.5) +  # Imposta alpha per la trasparenza
  scale_fill_manual(values = c("Poisson" = "#66B2FF", "NB" = "#003366")) +  # Azzurro e blu scuro
  labs(x = "tau",
       y = "Densità") +
  theme_bw()  # Tema minimale per un aspetto pulito


ggplot(tmp) +
  geom_density(aes(x = kappa, fill = Model), alpha = 0.5) +  # Imposta alpha per la trasparenza
  scale_fill_manual(values = c("Poisson" = "#FF9999", "NB" = "#CC0000")) +  # Rosso chiaro e rosso scuro
  labs(x = "tau",
       y = "Densità") +
  theme_bw()  # Tema minimale per un aspetto pulito
```

