---
title: "Grafici GFP vs Espressione"
output: html_document
date: "2024-09-17"
editor_options: 
  markdown: 
    wrap: 72
---

```{r}
library(dplyr)
library(INLA)
library(ggplot2)
library(ggregplot)
library(patchwork)
load("dati/dati_finali.RData")
```

# Estrazione dati

Carico i modelli ed estraggoi coefficienti stimati

```{r}
m <- c(21, 41, 61, 81, 101)
n <- c(40, 60, 80, 100, 118)

load("modelli/GFP e WGA/NB-SPDE comp geni 1-20.RData")

ris <- lapply(prova.multi.BN.SPDE, function(x){
  x$summary.fixed
})

for (el in 1:length(m)){
  cat(sprintf("\r Esecuzione... %d - %d", m[el], n[el]))
  load(paste0("modelli/GFP e WGA/NB-SPDE comp geni ",m[el],"-",n[el],".RData"))
  tmp.ris <- lapply(prova.multi.BN.SPDE, function(x){
    x$summary.fixed
  })
  ris <- c(ris, tmp.ris)
}
```

# Ossero significatività logGFP

Inizio ad osservare logGFP e individuo per quali geni vi è un effetto
significativo osservando il segno dei quantili 0.025 e 0.975, se sono
uguali allora considero l'effetto significativamente diverso da 0

```{r}
mtr.logGFP <- lapply(ris, function(x){
  tmp <- x["logGFP",]
  names(tmp) <- colnames(x)
  tmp
}) 
mtr.logGFP <- as.data.frame(do.call(rbind, mtr.logGFP))
mtr.logGFP$signif <- 0
mtr.logGFP$signif[sign(mtr.logGFP$`0.025quant`) == sign(mtr.logGFP$`0.975quant`)] <- 1
head(mtr.logGFP[,c(1,3,5,8)])
```

```{r}
table(mtr.logGFP$signif)
```

Osservo grafici e guardo la significatività se reale o meno. Poichè ho
118 geni decido di osservare la significatività e la correlazione. In
pratica:

-   stimo la correlazione

-   osservo significatività e segno di correlazione

-   faccio delle considerazioni osservando alcuni grafici

Questa è la funzione per generare i grafici. Colori:

-   nero: assenza di GFP o di gene

-   giallo: valori massimi di GFP o gene

```{r}
g1 <- data %>% 
  filter(img == "c26t16") %>%
  ggplot() +
  geom_point(aes(x = X1, y= -Y1, col= log(GFP_ch1_mean+1))) +
  scale_color_gradientn('intensità',       # titolo della legenda
                        colors = c("black", "red", "yellow"))
g2 <- data %>% 
  filter(img == "c26t17") %>%
  ggplot() +
  geom_point(aes(x = X1, y= -Y1, col= log(GFP_ch1_mean+1))) +
  scale_color_gradientn('intensità',       # titolo della legenda
                        colors = c("black", "red", "yellow"))

g.logGFP <- g1 + ggtitle("GFP") + g2 
list.grafici = list()
plot.img.logGFP.vs.Gene <- function(gene){
  segno <- sign(mtr.logGFP[gene, "mean"])

  titolo <- paste0(gene, "- correlazione ",  segno)

  titolo
  g3 <- data %>%
    filter(img == "c26t16") %>%
    ggplot() +
    geom_point(aes(x = X1, y = -Y1, col = data.gene[data$img == "c26t16", gene])) +
    scale_color_gradientn('intensità',       # titolo della legenda
                          colors = c("black", "red", "yellow"))  # scala di colori: nero -> rosso -> giallo
  
  g4 <- data %>%
    filter(img == "c26t17") %>%
    ggplot() +
    geom_point(aes(x = X1, y= -Y1, col = (data.gene[data$img == "c26t17", gene]))) +
    scale_color_gradientn('intensità',       # titolo della legenda
                          colors = c("black", "red", "yellow"))
 g.gene <- g3 + ggtitle("Espressione Gene") + g4 
 
 print(g.logGFP/g.gene + plot_annotation(titolo))
 #readline(prompt = "Premi Invio per vedere il prossimo grafico...")
}

data.gene
```
```{r}
ggplot(data) + 
  geom_density(aes(x = GFP_ch1_mean)) +
  geom_vline(xintercept = 30, linetype="dashed",
                color = "blue")
```

```{r}
boxplot.gene <- function(risp){
  tmp <- merge(data[,c("X", "GFP_ch1_mean", "id_tissue")], data.gene[,c("X", risp)], by = "X")
  tmp$GFP = "basso"
  tmp$GFP[tmp$GFP_ch1_mean>=30] <- "alto"
  tmp$GFP_ch1_mean <- NULL
  tmp$GFP <- as.factor(tmp$GFP)
  colnames(tmp)[3] <- "risp"
  
  titolo <- paste("Gene:", risp)
  
  ggplot(tmp, aes(y = risp, x = id_tissue, fill = GFP)) +
    geom_boxplot() + 
    labs(title = titolo,x="Tessuto", y = "espressione genica")
}
```



```{r}
library(cowplot)

legend <- get_legend(boxplot.gene("Cryab"))

# Rimozione della legenda dai singoli grafici
p1 <- boxplot.gene("Cryab") + theme(legend.position = "none")
p2 <- boxplot.gene("Trim63") + theme(legend.position = "none")
p3 <- boxplot.gene("Foxo1") + theme(legend.position = "none")
p4 <- boxplot.gene("Foxo3") + theme(legend.position = "none")

# Creazione di una griglia di grafici 2x2 senza legende
plot_grid <- plot_grid(p1, p2, p3, p4, ncol = 2)

# Aggiunta della legenda a lato della griglia
final_plot <- plot_grid(plot_grid, legend, rel_widths = c(4, 1))

# Visualizzazione del grafico finale
print(final_plot)
```


Estraggo correlazioni tre GFP ed espressione dei diversi geni

```{r}
tmp <- cbind(data.gene[,rownames(mtr.logGFP)], log(data$GFP_ch1_mean+1))
relazioni <- cor(tmp)[,119][-119]
```

```{r}
confronto.cor.signif <- cbind(mtr.logGFP$signif, relazioni, sign(mtr.logGFP$mean)) %>% as.data.frame()
colnames(confronto.cor.signif) <- c("signif", "corr", "segno")
str(confronto.cor.signif)

```

#### Osservo significativi positivi

```{r}
sign.pos <- confronto.cor.signif %>% filter(signif == 1, segno == 1) 
range(sign.pos$corr)
hist(sign.pos$corr)
```

Questi sono i significativi positivi con maggiore correlazione (\>0.25)

```{r}
rownames(sign.pos)[which(sign.pos$corr>=0.2)]
```

```{r}
plot.img.logGFP.vs.Gene("Cryab")
boxplot.gene("Cryab")
```

Osservando `Cryab` possiamop notare come per 2 dei tessuti (seconda
immagine) c'è una relazione positiva, alti valori GFP dove vi son oalti
valori del gene. Nella prima immagine e secondo tessuto notiamo come li
lievelli di espressioene sono bassi, ma i punti neri sono uguali a
quelli del GFP. Primo tessuto sembra avere un effetto negativo solo per
il lato destro che è rosso, mentre nel GFP è nero.


```{r}
plot.img.logGFP.vs.Gene("Eno3")
boxplot.gene("Eno3")
plot.img.logGFP.vs.Gene("Hspb8")
boxplot.gene("Hspb8")
```

Osservazioni simili a quelle sopra

Osserviamo ore quelli con correlazione bassa (\<0.15)

```{r}
rownames(sign.pos)[which(sign.pos$corr<0.15)]
plot.img.logGFP.vs.Gene("Car3") # non molto chiaro
boxplot.gene("Car3")

```

secondo tessuto prima immagine i punti neri coincidono con quelli del
GFP, resto delle immagini poco chiare


```{r}
plot.img.logGFP.vs.Gene("Tpm2")
boxplot.gene("Tpm2")
plot.img.logGFP.vs.Gene("Myl1")
boxplot.gene("Myl1")
```

Poco chiare le relazioni

#### Osservo non significativi positivi

```{r}
no.sign.pos <- confronto.cor.signif %>% filter(signif == 0, segno == 1) 
range(no.sign.pos$corr)
hist(no.sign.pos$corr)
```

Quali geni hanno corr positiva ma non sono considerati segnali

```{r}
rownames(no.sign.pos)[which(no.sign.pos$corr>=0.2)]
```

```{r}
plot.img.logGFP.vs.Gene("Slc25a4") # sembra esseci relazione positiva
boxplot.gene("Slc25a4")
```

Per gli ultimi due tessutosi potrebbe ipotizzare relazione positiva, ma
non molto chiaro




```{r}
plot.img.logGFP.vs.Gene("Des")
boxplot.gene("Des")# sembra esseci relazione positiva
```

Come sopra

#### osservo significativi negativi

```{r}
sign.neg <- confronto.cor.signif %>% filter(signif == 1, segno == -1) 
sign.neg
```

#### osservo non significativi negitivi

```{r}
no.sign.neg <- confronto.cor.signif %>% filter(signif == 0, segno == -1) 
range(no.sign.neg$corr)
hist(no.sign.neg$corr)
```

quali geni hanno corr negitiva ma non sono considerati segnali

```{r}
rownames(no.sign.neg)[which(no.sign.neg$corr<=-0.1)]
no.sign.neg$corr[no.sign.neg$corr<=-0.1]
```

# Provaiamo a giustificare alcuni casi:

```{r}
plot.img.logGFP.vs.Gene("Trim63")
boxplot.gene("Trim63")
```

ha correlazione -0.24. ho correlazione negativa, ma bassa. possiamo
giustificare la non sigificatività poichè solo per 3 tessuti si
edivenzia una relazione negativa (anche se non su tutta l'are del
tessuto)

```{r}
plot.img.logGFP.vs.Gene("Fbxo32")
boxplot.gene("Fbxo32")
plot.img.logGFP.vs.Gene("Serpina3n")
boxplot.gene("Serpina3n")
```

#### Osserviamo FOxo1 e Foxo3

```{r}
plot.img.logGFP.vs.Gene("Foxo1")
boxplot.gene("Foxo1")
plot.img.logGFP.vs.Gene("Foxo3")
boxplot.gene("Foxo3")

```

Non molto chiari anche se Foxo1 sembra avere relazione negativa

#### Osservo differenza media coeff e correlazione

```{r}
diff.sign <- confronto.cor.signif %>% filter(!segno == sign(corr)) %>% arrange(corr)

```

2 esempi di correlazioni negative, ma il coefficiente stimato ha effetto
positivo

```{r}
plot.img.logGFP.vs.Gene("Serpina3n")
```

per la prima, seconda (non molto) e quinto tessuto posso affermare
relazione negativa

```{r}
plot.img.logGFP.vs.Gene("Retreg1")
```

non molto chiaro, ma ipotizzo relazioen negativa

2 esempi di correlazioni positive, ma il coefficiente stimato ha effetto
negativo

```{r}
plot.img.logGFP.vs.Gene("Mcl1")
plot.img.logGFP.vs.Gene("Eef1a2")
```

non molto chiare 

## Commento finale grafici 
Osservando i grafici non siindividuano relazioni logGFP e espressione genica perfette. Nella maggior parte dei casi se utilizzassimo solo alcuni tessuti si osserverebbero delle relazioni certe


```{r}
vet_nomi <- c("Acta1", "Eno3", "Hspb8", "Car3", "Tpm2", "Myl1", "Slc25a4", "Des","Fbxo32", "Serpina3n")
for(el in vet_nomi){
  boxplot.gene(el) 
  ggsave(paste0("img_tesi/Pre-processing/esplorativa/", el, " vs GFP.png"))
}
```




# WGA - Gene


```{r}
library(dplyr)
library(ggplot2)
colMeans(data.gene[,-1]) %>% as.data.frame() %>%
  ggplot() +
  geom_density(aes(x = .))

range(colMeans(data.gene[,-1]) %>% as.data.frame())
summary(colMeans(data.gene[,-1]))

```
