---
title: "Grafici GFP vs Espressione"
output: html_document
date: "2024-09-17"
editor_options: 
  markdown: 
    wrap: 72
---

```{r}
library(dplyr)
library(INLA)
library(ggplot2)
library(ggregplot)
library(patchwork)
load("dati/dati_finali.RData")
```

# Estrazione dati

Carico i modelli ed estraggoi coefficienti stimati

```{r}
m <- c(21, 41, 61, 81, 101)
n <- c(40, 60, 80, 100, 118)

load("modelli/GFP e WGA/NB-SPDE comp geni 1-20.RData")

ris <- lapply(prova.multi.BN.SPDE, function(x){
  x$summary.fixed
})

for (el in 1:length(m)){
  cat(sprintf("\r Esecuzione... %d - %d", m[el], n[el]))
  load(paste0("modelli/GFP e WGA/NB-SPDE comp geni ",m[el],"-",n[el],".RData"))
  tmp.ris <- lapply(prova.multi.BN.SPDE, function(x){
    x$summary.fixed
  })
  ris <- c(ris, tmp.ris)
}
```

# Ossero significatività WGA

Inizio ad osservare WGA e individuo per quali geni vi è un effetto
significativo osservando il segno dei quantili 0.025 e 0.975, se sono
uguali allora considero l'effetto significativamente diverso da 0

```{r}
mtr.WGA <- lapply(ris, function(x){
  tmp <- x["WGA",]
  names(tmp) <- colnames(x)
  tmp
}) 
mtr.WGA <- as.data.frame(do.call(rbind, mtr.WGA))
mtr.WGA$signif <- 0
mtr.WGA$signif[sign(mtr.WGA$`0.025quant`) == sign(mtr.WGA$`0.975quant`)] <- 1
head(mtr.WGA[,c(1,3,5,8)])
```

```{r}
table(mtr.WGA$signif)
```

Osservo grafici e guardo la significatività se reale o meno. Poichè ho
118 geni decido di osservare la significatività e la correlazione. In
pratica:

-   stimo la correlazione

-   osservo significatività e segno di correlazione

-   faccio delle considerazioni osservando alcuni grafici

Questa è la funzione per generare i grafici. Colori:

-   nero: assenza di GFP o di gene

-   giallo: valori massimi di GFP o gene

```{r}
g1 <- data %>% 
  filter(img == "c26t16") %>%
  ggplot() +
  geom_point(aes(x = X1, y= -Y1, col= log(GFP_ch1_mean+1))) +
  scale_color_gradientn('intensità',       # titolo della legenda
                        colors = c("black", "red", "yellow"))
g2 <- data %>% 
  filter(img == "c26t17") %>%
  ggplot() +
  geom_point(aes(x = X1, y= -Y1, col= log(GFP_ch1_mean+1))) +
  scale_color_gradientn('intensità',       # titolo della legenda
                        colors = c("black", "red", "yellow"))

g.WGA <- g1 + ggtitle("GFP") + g2 
list.grafici = list()
plot.img.WGA.vs.Gene <- function(gene){
  segno <- sign(mtr.WGA[gene, "mean"])
  if(mtr.WGA[gene, "signif"] == 0){
    titolo <- paste0(gene, ": non signfificativo (", segno, ")")
  } else{
    titolo <- paste0(gene, ": signfificativo (", segno, ")")
  }
  titolo
  g3 <- data %>%
    filter(img == "c26t16") %>%
    ggplot() +
    geom_point(aes(x = X1, y = -Y1, col = data.gene[data$img == "c26t16", gene])) +
    scale_color_gradientn('intensità',       # titolo della legenda
                          colors = c("black", "red", "yellow"))  # scala di colori: nero -> rosso -> giallo
  
  g4 <- data %>%
    filter(img == "c26t17") %>%
    ggplot() +
    geom_point(aes(x = X1, y= -Y1, col = (data.gene[data$img == "c26t17", gene]))) +
    scale_color_gradientn('intensità',       # titolo della legenda
                          colors = c("black", "red", "yellow"))
 g.gene <- g3 + ggtitle("Espressione Gene") + g4 
 
 print(g.WGA/g.gene + plot_annotation(titolo))
 #readline(prompt = "Premi Invio per vedere il prossimo grafico...")
}
```

Estraggo correlazioni tre GFP ed espressione dei diversi geni

```{r}
tmp <- cbind(data.gene[,rownames(mtr.WGA)], log(data$GFP_ch1_mean+1))
relazioni <- cor(tmp)[,119][-119]
```

```{r}
confronto.cor.signif <- cbind(mtr.WGA$signif, relazioni, sign(mtr.WGA$mean)) %>% as.data.frame()
colnames(confronto.cor.signif) <- c("signif", "corr", "segno")
str(confronto.cor.signif)

```

#### Osservo significativi positivi

```{r}
sign.pos <- confronto.cor.signif %>% filter(signif == 1, segno == 1) 
range(sign.pos$corr)
hist(sign.pos$corr)
```

Questi sono i significativi positivi con maggiore correlazione (\>0.25)

```{r}
rownames(sign.pos)[which(sign.pos$corr>=0.25)]
```

```{r}
plot.img.WGA.vs.Gene("Cryab")
```

Osservando `Cryab` possiamop notare come per 2 dei tessuti (seconda
immagine) c'è una relazione positiva, alti valori GFP dove vi son oalti
valori del gene. Nella prima immagine e secondo tessuto notiamo come li
lievelli di espressioene sono bassi, ma i punti neri sono uguali a
quelli del GFP. Primo tessuto sembra avere un effetto negativo solo per
il lato destro che è rosso, mentre nel GFP è nero.

```{r}
plot.img.WGA.vs.Gene("Eno3")
plot.img.WGA.vs.Gene("Hspb8")
```

Osservazioni simili a quelle sopra

Osserviamo ore quelli con correlazione bassa (\<0.15)

```{r}
rownames(sign.pos)[which(sign.pos$corr<0.15)]
plot.img.WGA.vs.Gene("Car3") # non molto chiaro

```

secondo tessuto prima immagine i punti neri coincidono con quelli del
GFP, resto delle immagini poco chiare

```{r}
plot.img.WGA.vs.Gene("Tpm2") 
plot.img.WGA.vs.Gene("Myl1")
```

Poco chiare le relazioni

#### Osservo non significativi positivi

```{r}
no.sign.pos <- confronto.cor.signif %>% filter(signif == 0, segno == 1) 
range(no.sign.pos$corr)
hist(no.sign.pos$corr)
```

Quali geni hanno corr positiva ma non sono considerati segnali

```{r}
rownames(no.sign.pos)[which(no.sign.pos$corr>=0.2)]
```

```{r}
plot.img.WGA.vs.Gene("Slc25a4") # sembra esseci relazione positiva
```

Per gli ultimi due tessutosi potrebbe ipotizzare relazione positiva, ma
non molto chiaro

```{r}
plot.img.WGA.vs.Gene("Des") # sembra esseci relazione positiva
```

Come sopra

#### osservo significativi negativi

```{r}
sign.neg <- confronto.cor.signif %>% filter(signif == 1, segno == -1) 
sign.neg
```

#### osservo non significativi negitivi

```{r}
no.sign.neg <- confronto.cor.signif %>% filter(signif == 0, segno == -1) 
range(no.sign.neg$corr)
hist(no.sign.neg$corr)
```

quali geni hanno corr negitiva ma non sono considerati segnali

```{r}
rownames(no.sign.neg)[which(no.sign.neg$corr<=-0.1)]
no.sign.neg$corr[no.sign.neg$corr<=-0.1]
```

# Provaiamo a giustificare alcuni casi:

```{r}
plot.img.WGA.vs.Gene("Trim63")
```

ha correlazione -0.24. ho correlazione negativa, ma bassa. possiamo
giustificare la non sigificatività poichè solo per 3 tessuti si
edivenzia una relazione negativa (anche se non su tutta l'are del
tessuto)

```{r}
plot.img.WGA.vs.Gene("Fbxo32")
plot.img.WGA.vs.Gene("Serpina3n")
```

#### Osserviamo FOxo1 e Foxo3

```{r}
plot.img.WGA.vs.Gene("Foxo1")
plot.img.WGA.vs.Gene("Foxo3")
```

Non molto chiari anche se Foxo1 sembra avere relazione negativa

#### Osservo differenza media coeff e correlazione

```{r}
diff.sign <- confronto.cor.signif %>% filter(!segno == sign(corr)) %>% arrange(corr)

```

2 esempi di correlazioni negative, ma il coefficiente stimato ha effetto
positivo

```{r}
plot.img.WGA.vs.Gene("Serpina3n")
```

per la prima, seconda (non molto) e quinto tessuto posso affermare
relazione negativa

```{r}
plot.img.WGA.vs.Gene("Retreg1")
```

non molto chiaro, ma ipotizzo relazioen negativa

2 esempi di correlazioni positive, ma il coefficiente stimato ha effetto
negativo

```{r}
plot.img.WGA.vs.Gene("Mcl1")
plot.img.WGA.vs.Gene("Eef1a2")
```

non molto chiare 

## Commento finale grafici 
Osservando i grafici non siindividuano relazioni WGA e espressione genica perfette. Nella maggior parte dei casi se utilizzassimo solo alcuni tessuti si osserverebbero delle relazioni certe
